【裁判字號】    89,訴,453
【裁判日期】    891221
【裁判案由】    違反藥事法
【裁判全文】
臺灣新竹地方法院刑事判決                          八十九年度訴字第四五三號
    公  訴  人  臺灣新竹地方法院檢察署檢察官
    被      告  甲○○ＳＡＥ.
右列被告因違反藥事法案件，經檢察官提起公訴（八十九年度偵字第三一七七號），
本院判決如左︰
    主  文
甲○○（即ＳＡＥ  ＣＨＩＮ  ＣＨＥＤＳＩＥＯ  譯名周仙修）共同輸入禁藥，處
有期徒刑壹年，緩刑肆年。
    事  實
一、甲○○（即ＳＡＥ  ＣＨＩＮ  ＣＨＥＤＳＩＥＯ  譯名周仙修）明知含有ＰＨ
    ＥＮＴＥＲＭＩＮＥ安非他命類成分之減肥藥（俗稱「泰國減肥藥」）係經主管
    機關明令公告禁止輸入之禁藥，於民國八十九年一月下旬，委託不詳姓名之泰國
    籍成年友人，共同基於犯意之聯絡，以快捷郵包，自泰國輸入含有上述禁藥成分
    之藍灰色膠囊共四百一十粒至臺灣地區，嗣於同年月二十五日，經財政部臺北關
    稅局臺北郵局支局會同臺灣北區郵政管理局郵件投遞中心查驗結果，實到貨物為
    未經申報之不明藥丸一批，乃函請行政院衛生署藥物食品檢驗局檢驗，始查知上
    情，並扣得上開含有成分之禁藥四百一十粒予以沒入。
二、案經財政部臺北關稅局臺北郵局支局移送臺灣臺北地方法院檢察署檢察官呈請臺
    灣高等法院檢察署檢察長令轉臺灣新竹地方法院檢察署檢察官偵查起訴。
    理  由
一、訊據被告甲○○（即ＳＡＥ  ＣＨＩＮ  ＣＨＥＤＳＩＥＯ  譯名周仙修）固坦
    承於八十九年一月下旬，委託不詳姓名之泰國籍成年友人，代為郵寄減肥藥等事
    實，然矢口否認知悉前開藥物為係含有安非他命類成分之減肥藥，辯稱：伊不知
    係禁藥云云。惟查：
  （一）上開藥丸經送鑑驗結果，為含有ＰＨＥＮＴＥＲＭＩＮＥ安非他命類成分之
        禁藥，有行政院衛生署八十九年二月三日藥檢壹字第八０一三六六號檢驗成
        績書影本一份在卷可稽，足認扣案證物藥丸成分確為安非他命藥品。查安非
        他命係經行政院衛生署六十九年十二月八日衛署藥字第三０一一二四號公告
        為禁止使用之藥品，即屬藥事法第二十二條第一款之禁藥，復有行政院衛生
        署八十九年二月十一日衛署藥字第八九００八六五五號函影本一份附卷可憑
     。
  （二）按輸入藥品，應申請中央衛生主管機關查驗登記，經核准發給藥品許可證後
        ，始得輸入，藥事法第三十九條第一項定有明文，此項法律規定業經公布施
        行多年，被告嫁至臺灣已難諉為不知，況被告以快捷包裹方式輸入前開含有
        禁藥成分之藥丸，數量多達四百一十粒，其他不明藥丸更多達二千六百粒，
        顯然有意規避主管機關對於藥物之查驗登記，前開藥物在臺灣既不能公開合
        法販售，乃遠自泰國購入大批藥丸寄送來臺，益足徵被告對於上開輸入之藥
        丸，應有禁藥之認識。
  （三）此外，復有收件人為被告之郵件收據及臺北關稅局扣押貨物、運輸工具收據
        等附卷可參。綜上各情，被告所辯，無非飾卸之詞，不足採信，其犯嫌堪以
        認定。
二、核被告所為，係犯藥事法第八十二條第一項之輸入禁藥罪。被告與不詳姓名之泰
    國籍成年友人二人間，具有犯意聯絡及行為分擔，為共同正犯。爰審酌被告為泰
    國籍人士，嫁與臺灣人士周顯芳為妻，利用泰國可在取得前開減肥藥之便，大量
    購入並輸入本國內，及其輸入之手段、查扣之數量，犯後態度等一切情狀，量處
    如主文所示之刑。末查，被告未曾受有期徒刑以上刑之宣告，有臺灣高等法院被
    告全國前案紀錄表在卷可按，其一時失慮致罹刑典，受此刑之宣告後，當知警惕
    ，信無再犯之虞，本院認其宣告之刑以暫不執行為適當，爰併宣告緩刑四年，以
    啟自新。
三、本案被告輸入上開禁藥，業經財政部臺北關稅局臺北郵局支局予以沒入處分在案
    ，有該支局查獲違反藥事法案件移送書一份附卷可稽，參照司法院院字第二八三
    二號解釋意旨，自無庸另為沒收諭知，併予敘明。
據上論斷，應依刑事訴訟法第二百九十九條第一項前段，藥事法第八十二條第一項，
刑法第十一條前段、第二十八條、第七十四條第一款，判決如主文。
本案經檢察官許麗美到庭執行職務。
中      華      民      國    八十九    年     十二     月    二十一    日
                                    臺灣新竹地方法院刑事第一庭
                                        法  官    黃  美  文
右正本證明與原本無異。
如不服本判決，應於判決送達後十日內向本院提出上訴狀( 應附繕本 )，上訴於
臺灣高等法院。
                                        書記官    饒  興  蘭
中      華      民      國    八十九    年     十二     月    二十一    日
藥事法第八十二條第一項：
製造或輸入偽藥或禁藥者，處七年以下有期徒刑，得併科新台幣十五萬元以下罰金。


司法院資訊處製作；財團法人民間司法改革基金會備份。
